ACORDAO-COMPLETO-2359726

ACÓRDÃO DE RELAÇÃO

ACÓRDÃO DE RELAÇÃO 1986/2019 ATA 31/2019 - PLENÁRIO

Acórdão 1986/2019-TCU-Plenário
Considerando que os presentes autos tratam de monitoramento autuado com o objetivo de verificar o cumprimento da determinação prolatada, no âmbito do TC-Processo 035.334/2015-0, pelo item 1.8 do Acórdão 737/2018-TCU-Plenário no seguintes termos: 
“ (...) 1.8. Determinar, nos termos do art. 157 do RITCU, que, no prazo de até 180 (cento e oitenta) dias contados da ciência deste Acórdão, o então Ministério da Justiça e Segurança Pública, o Ministério do Desenvolvimento Social, o Ministério da Cultura, o Ministério do Turismo, o Ministério do Esporte e o Ministério das Cidades analisem a respectiva prestação de contas inerente aos recursos federais transferidos ao Município de São Lourenço da Mata – PE, ao passo que, no caso de ajustes ainda vigentes ou no caso de ajustes com prestações de contas ainda a serem entregues, o referido prazo deve ser fixado em 120 (cento e vinte) dias contados da data fixada em cada ajuste para o recebimento das respectivas prestações de contas, devendo os aludidos órgãos concedentes, ao final do prazo ora concedido, informar o TCU sobre o resultado dessas análises, com a devida apresentação das correspondentes manifestações conclusivas sobre cada ajuste, sem prejuízo de informar que o descumprimento de decisão do TCU pode resultar na pronta aplicação da multa prevista no art. 58, § 1º, da Lei n.º 8.443, de 1992;”
Considerando que o aludido TC-Processo 035.334/2015-0 tratou de denuncia autuada para verificar as seguintes falhas: (i) suposto superfaturamento com o desvio de objeto na execução do Convênio 506/2010 e do Convênio 263/2012, (ii) irregularidades na execução de programas sociais (PETI, EJA, Pré-Escola e Pro-Jovem) no então Ministério do Desenvolvimento Social; (iii) irregularidades no Convênio 671899/2012 e no Termo de Compromisso 363.430-67 firmados com o então Ministério da Cultura; (iv) irregularidades no Convênio 792159/2013 firmado com o Ministério do Turismo; (v) irregularidades no Convênio 760530/2011 e no Contrato de Repasse 0388546-69 firmados com o então Ministério dos Esportes; e (vi) irregularidades no Convênio 782218/2012 e no Contrato de Repasse 1003495-74 firmados com o então Ministério das Cidades;
Considerando que, à Peça 49, o então Ministério do Esporte apresentou as seguintes informações:
“ (...) 1. Em aditamento ao Memorando nº 125/2018-CGIE/DIE/SNEAR/ME (peça 49, p. 5-6; 0291783) , que tratou do encaminhamento do Acórdão 737/2018-TCU-Plenário, proferido por força da execução do contrato de repasse em epígrafe, informo que instada a se manifestar a Caixa Econômica Federal - CAIXA informou, por intermédio do Ofício nº 0819/2018/GEGOP (peça 49, p. 7-8; 0371686) , que a referida operação assinada em 28 de dezembro de 2011, se encontra com 31,11% de execução e com vigência aprazada até 30 de dezembro de 2018.
2. Informou, ainda, que, não obstante o distrato ocorrido entre o Tomador e a empresa CC Estrada Construtora Ltda. (TERMO DE DISTRATO DA CONCORRÊNCIA PÚBLICA Nº 002/2013, PL Nº 029/2013 DO TIPO MENOR PREÇO, peça 49, p. 12-13) , os serviços realizados pela mesma no valor de R$ 513.253,55 foram pagos e a prestação de contas dos recursos desbloqueados foi aprovada. (grifamos) 
3. Ademais, informou sobre sua competência de atuação no certame licitatório realizado pelo Município em comento e acrescentou que o contrato de repasse foi reprogramado no último mês de fevereiro, encontrando-se no aguardo da apresentação da nova licitação, por parte do referido Município, para a continuidade da obra;”
Considerando que a aludida resposta apresentada pelo então Ministério do Esporte se mostraria suficiente como indício de atendimento à determinação proferida pelo referido item 1.8 do Acórdão 737/2018-TCU-Plenário a respeito do Convênio 760530/2011 e do Contrato de Repasse 0388546-69, no bojo da denúncia autuada sob o TC-Processo 035.334/2015-0, tendo os aludidos ajustes sido firmados entre o então Ministério dos Esportes e o Município de São Lourenço da Mata – PE para a reforma e a modernização do Ginásio de Esporte “O Pereirão”;
Considerando, por esse prisma, que, após a análise do feito, a unidade técnica assinalou que teria sido cumprida, pelo então Ministério do Esporte, a determinação proferida pelo item 1.8 do Acórdão 737/2018-TCU-Plenário;
Considerando, pelo exposto, que o presente processo teria cumprido o seu objetivo, podendo ser apensado ao TC-Processo 035.334/2015-0;
Os Ministros do Tribunal de Contas da União, reunidos em Sessão de Plenário, ACORDAM, por unanimidade, com fundamento no art. 143, inciso V, alínea “a”, do Regimento Interno do TCU, aprovado pela Resolução nº 246, de 2011, em considerar cumprida a determinação proferida pelo item 1.8 do Acórdão 737/2018-TCU-Plenário, no âmbito do TC-Processo 035.334/2015-0, diante dos elementos de convicção anunciados pela unidade técnica, sem prejuízo de prolatar as determinações abaixo indicadas, de acordo com os pareceres emitidos nos autos:
1. Processo TC-Processo 016.942/2018-3 (MONITORAMENTO) 
	1.1 Interessado: Tribunal de Contas da União.
	1.2. Entidade: Município de São Lourenço da Mata – PE.
	1.3. Relator: Ministro-Substituto André Luís de Carvalho.
	1.3.1 Ministra que alegou impedimento na sessão: Ana Arraes.
	1.4. Representante do Ministério Público: não atuou.
	1.5. Unidade Técnica: Controle Externo do Trabalho e Entidades Paraestatais (SecexTrabalho) .
	1.6. Representação legal: não há.
	1.7. Determinar que a SecexTrabalho adote as seguintes medidas:
	1.7.1. envie a cópia do presente Acórdão, acompanhado do parecer da unidade técnica, ao Ministério da Justiça e Segurança Pública, ao Ministério do Turismo, ao então Ministério do Desenvolvimento Social, ao então Ministério da Cultura, ao então Ministério do Esporte e ao então Ministério das Cidades; e
	1.7.2. apense o presente processo ao TC-Processo 035.334/2015-0 em obediência aos arts. 36 e 37 da Resolução TCU nº 259, de 2014.

Município de São Lourenço da Mata - PE.

Tribunal de Contas da União.

ANDRÉ DE CARVALHO

não há.

Não atuou.

MONITORAMENTO (MON)

Controle Externo do Trabalho e Entidades Paraestatais (SecexTrabalho).